Inventaris van de archieven van de 1e divisie / het 1e Legerkorps (1859) 1873-1941
Nationaal Archief, Den Haag
- DE ARCHIEVEN VAN DE STAF VAN DE Ie DIVISIE/HET Ie LEGERKORPS ALS ORGANISATIE OP VOET VAN VREDE., A.
  - Stukken van algemene aard., 1.
    - Agenda's, 1.1.
      - Agenda's intendant, 1.1.D.
        - Agenda's bij het geheim archief van de intendant., 1876-1877, 1881-1904, 1927-1931, 1936-1939; 122-135; 14 delen
          - 1904, 133
          - 1927-1931, 134
          - 1936-1939 augustus 24, 135
      - Overige Toegangsmiddelen, 1.1.E.
        - Agenda bij de stukken betreffende "Buitengewone Oproeping",., 1934-1938; 136; 1 deel
        - Index houdende overzicht van de "stukken van blijvende waarde", 1859, 1865, 1873-1895; 137; 1 deel
          Bevat tevens de agenda geheim archief mobilisatie 1882-1895.
    - Correspondentie, 1.2.
      - Correspondentie van algemene aard., 1.2.A.
        Voor eigentijdse ingangen zie inv.nr. 1-65
        - Ingekomen en minuten van uitgaande stukken., 1917, 1920-1939; 138-154; 17 omslagen
          - 1917, 1920-1921, 138
          - 1922, 139
          - 1923, 140
          - 1924, 141
          - 1925, 142
          - 1926, 143
          - 1927, 144
          - 1928-1929, 145
          - 1930, 146
          - 1931, 147
          - 1932, 148
          - 1933, 149
          - 1934-1935, 150
          - 1936, 151
          - 1937, 152
          - 1938, 153
          - 1939, 154
            Zie bijlage 1
      - Correspondentie van geheime aard., 1.2.B.
        Voor eigentijdse ingangen zie inv.nr. 66-96
        - Ingekomen en minuten van uitgaande stukken van geheime aard., 1917-1922, 1927-1928, 1930-1939; 155-171; 15 omslagen 1 pak
          - 1917-1918, 155
          - 1919, 156
          - 1920-1922, 157
          - 1927, 158
          - 1928, 159
          - 1930, 160
          - 1931, 161
          - 1932, 162
          - 1933, 163
          - 1934, 164
          - 1935, 165
          - 1936, 166
          - 1937, 167
          - 1938 januari 3-1938 juni 15, 168
          - 1938 juni 2-1938 december 31, 169
          - 1939 januari 4-1939 april 13, 170
          - 1939 april 13-1939 augustus 23, 171; 1 pak
        - Ingekomen en minuten van uitgaande stukken van mobilisatie- geheime aard., 1914, 1919-1938; 172-192; 21 omslagen
          - 1914, 172
          - 1919, 173
          - 1920, 174
          - 1921, 175
          - 1922, 176
          - 1923, 177
          - 1924, 178
          - 1925, 179
          - 1926, 180
          - 1927, 181
          - 1928, 182
          - 1929, 183
          - 1930, 184
          - 1931, 185
          - 1932, 186
          - 1933, 187
          - 1934, 188
          - 1935, 189
          - 1936, 190
          - 1937, 191
          - 1938, 192
      - Correspondentie van persoonlijke aard., 1.2.C.
        Voor eigentijdse ingangen zie inv.nr. 97-103.
        - Ingekomen en minuten van uitgaande brieven met de rubricering Litt.G. Geheim., 1913-1930; 193-210; 18 omslagen
          - 1913, 193
          - 1914, 194
          - 1915, 195
          - 1916, 196
          - 1917, 197
          - 1918, 198
          - 1919, 199
          - 1920, 200
          - 1921, 201
          - 1922, 202
          - 1923, 203
          - 1924, 204
          - 1925, 205
          - 1926, 206
          - 1927, 207
          - 1928, 208
          - 1929, 209
          - 1930, 210
        - Ingekomen en minuten van uitgaande stukken van persoonlijke aard., 1879-1881, 1920-1926, 1929-1938; 211-227; 18 omslagen
          - 1879-1881, 211
          - 1920-1921, 212
          - 1922, 213
          - 1923, 214
          - 1924, 215
          - 1925, 216
          - 1926, 217
          - 1929, 218
          - 1930, 219
          - 1931, 220
          - 1932, 221
          - 1933, 222
          - 1934, 223
          - 1935, 224
          - 1936, 225
          - 1937, 226
          - 1938, 227
      - Correspondentie van de intendant., 1.2.D.
        Voor eigentijdse ingangen zie inv.nr. 104-135
        - Ingekomen en minuten van uitgaande stukken uit het algemeen archief van de intendant., 1925-1939; 228-242; 15 omslagen
          - 1925, 228
          - 1926, 229
          - 1927, 230
          - 1928, 231
          - 1929, 232
          - 1930, 233
          - 1931, 234
          - 1932, 235
          - 1933, 236
          - 1934, 237
          - 1935, 238
          - 1936, 239
          - 1937, 240
          - 1938, 241
          - 1939, 242
            Zie bijlage 1.
        - Ingekomen en minuten van uitgaande stukken uit het geheim archief van de intendant., 1927, 1930-1935; 243; 1 omslag
  - Stukken betreffende bijzondere onderwerpen., 2.
    - Oefeningen., 2.1.
      - Stukken betreffende de legeroefening onder leiding van de Commandant Veldleger., 1931; 244; 1 omslag
      - Stukken betreffende de legeroefening onder leiding van de Commandant Veldleger., 1936; 245; 1 pak
      - Stukken betreffende de oefening van de Etappe- en Verkeersdienst., 1936; 246; 1 omslag
      - Stukken betreffende de kaderoefening in het terrein onder leiding van de Commandant Ie Divisie., 1937; 247; 1 omslag
      - Stukken betreffende de legeroefening onder leiding van de Commandant Veldleger., 1938; 248; 1 omslag
      - Stukken betreffende de divisieoefening onder leiding van de Commandant Ie Divisie., 1938; 249; 1 omslag
      - Stukken betreffende de kaderoefening op de kaart onder leiding van de Commandant Ie Divisie., 1938; 250; 1 omslag
    - Cursussen, 2.2.
      - Stukken betreffende de Centrale Cursus Hogere Troepenleiding onder bevel van de Commandant Ie Divisie., 1936; 251; 1 pak
      - Aantekening bij de cursus voor oudere kapiteins en ritmeesters., 1937; 252; 1 stuk
    - Ceremonieel, 2.3.
      - Stukken betreffende de herdenking van de Tiendaagse Veldtocht en het beleg van de Citadel van Antwerpen., 1931-1932; 253; 1 omslag
      - Stukken betreffende het militair eerbetoon bij de begrafenis van Prins Hendrik der Nederlanden., 1934; 254; 1 omslag
    - Instructies., 2.4.
      - Instructie van de Commandant van de Ie Divisie voor de kustverdediging. Met 11 bijlagen., 1917; 255; 1 omslag
      - Instructies voor de eventuele verplaatsing van de Ie Divisie naar Brabant., 1919; 256; 1 omslag
      - Mobilisatie-instructie voor de commandanten van het troependetachement, de korpstrein en de politietroepen en voor de verplegingsofficier van de Ie Divisie. (1914) 1923. 1931 1 omslag, 257
      - Instructie betreffende de behandeling van archiefstukken., 1933; 258; 1 stuk
      - Instructie voor de bepakking van voertuigen van de korpstreinen., 1933; 259; 1 stuk
      - Instructies voor het uitvoeren van de "Buitengewone Oproeping-Uitwendige Veiligheid"., 1936-1939; 260; 1 omslag
    - Overige Onderwerpen, 2.5.
      - Processen-verbaal inzake de geheimhouding van ambtshalve ter kennis gekomen feiten door militairen beneden de rang van officier., 1908-1931; 261; 2 stukken
      - Stukken betreffende ongeregeldheden onder de in Ede gelegerde troepen., 1925, 1931; 262; 1 omslag
        Zie ook de series correspondentie.
      - Stukken betreffende de opheffing van het garnizoen Delft., 1926-1927; 263; 1 omslag
      - Stukken betreffende een onderzoek naar de bruikbaarheid van het grijze laken voor uniformkleding., 1938-1939; 264; 1 omslag
      - Staten houdende overzicht van de officieren ingedeeld bij de onderdelen van de Ie Divisie., 1939; 265; 1 omslag
      - Stukken betreffende de drinkwatervoorziening in het gebied achter de hollandse waterlinie., 1939-1940; 266; 1 pak
- DE ARCHIEVEN VAN HET Ie LEGERKORPS ALS ORGANISATIE OP VOET VAN OORLOG., B.
  - Agenda' s, 1.
    - Agenda's bij de archiefbescheiden van sectie II (Intendance)., 1939-1940; 267-270; 4 delen
      - 1939 augustus 25-1939 november 1, 267
      - 1939 november 2-1939 december 20, 268
      - 1939 december 20-1940 april 12, 269
      - 1940 april 12-1940 mei 9, 270
    - Agenda's bij de archiefbescheiden van sectie III a (Geneeskundige Dienst)., 1939-1940; 271-273; 3 delen
      - 1939 augustus 29-1939 oktober 28, 271
      - 1939 oktober 28-1940 februari 22, 272
      - 1940 februari 22-1940 juli 6., 273
    - Agenda bij de archiefbescheiden van de sectie IV (Materieel der artillerie)., 1939-1940; 274; 1 deel
    - Agenda's bij de archiefbescheiden van de sectie V (Genie)., 1939-1940; 275-276; 2 delen
      - 1939 augustus 26-1940 april 8, 275
      - 1940 april 20-1940 juni 25, 276
    - Agenda bij de persoonlijke archiefbescheiden van de commandant., 1940; 103; 1 deel
    - Agenda bij de archiefbescheiden van de legerkorpsartilleriecommandant., 1939-1940; 277; 1 katern
  - Correspondentie., 2.
    - Ingekomen en minuten van uitgaande brieven van Sectie I (Generale Staf)., 1939-1940; 278; 1 omslag
    - Ingekomen en minuten van uitgaande brieven van sectie II (Intendance)., 1939-1940; 279; 1 omslag
    - Ingekomen en minuten van uitgaande stukken van sectie III a (Geneeskundige Dienst)., 1939-1940; 280; 1 omslag
    - Ingekomen en minuten van uitgaande stukken van sectie III b (Veterinaire Dienst)., 1939-1940; 281; 1 omslag
    - Ingekomen en minuten van uitgaande stukken van sectie IV (Materieel der Artillerie)., 1939-1940; 282; 1 omslag
    - Ingekomen en minuten van uitgaande stukken van sectie V (Genie)., 1939-1940; 283; 1 omslag
    - Ingekomen en minuten van uitgaande stukken uit het persoonlijk archief van de commandant., 1939-1940; 284; 1 omslag
    - Ingekomen en minuten van uitgaande stukken van de legerkorpsartilleriecommandant., 1940; 285; 1 omslag
- HET ARCHIEF VAN HET REGELINGSBUREAU VAN HET Ie LEGERKORPS., C.
  - Ingekomen en minuten van uitgaande stukken., 1940-1941; 286; 1 omslag